臺灣高等法院刑事判決　　　　　　　　95年度上訴字第2973號
上　訴　人
即　被　告　戊○○
　　　　　　　　　　　號
選任辯護人　曹肇揆律師
上列上訴人因毒品危害防制條例等案件，不服臺灣桃園地方法院
95年度訴字第83號，中華民國95年6月7日第一審判決（起訴案號
：臺灣桃園地方法院檢察署93年度偵字第12236號），提起上訴
，本院判決如下：
    主  文
原判決撤銷。
戊○○連續販賣第二級毒品，累犯，處有期徒刑柒年貳月，如附
表一所示之毒品均沒收銷燬之，如附表二編號1至2所示之物品均
沒收。
    事  實
一、戊○○曾於民國87年間，因違反槍砲彈藥刀械管制條例案件
    ，經本院以87年度上訴字第3428號判決判處有期徒刑1年4月
    確定，又於87年間，再因違反槍砲彈藥刀械管制條例案件，
    經原法院以87年度桃簡字第820號判決判處有期徒刑3月確定
    ，復於88年間，因偽造文書案件，經臺灣士林地方法院以88
    年度訴字第325號判決判處有期徒刑6月確定，上開有期徒刑
    3月、6月部分，經臺灣士林地方法院定應執行刑有期徒刑7
    月確定，與上開有期徒刑1年4月，於88年1月30日送監接續
    執行，於89年9月20日假釋付保護管束出監後，於89年11月
    11日假釋未經撤銷以執行完畢論（構成累犯）。其竟未知警
    惕，基於意圖販賣第二級毒品以營利之犯意，於93年3月間
    某日，在桃園縣境內不詳處所，向不詳之成年人以不詳之價
    格，販入淨重316.38公克之第2級毒品甲基安非他命，將之
    藏放於桃園縣中壢市○○街140巷3樓之17之租屋處，並自行
    以天秤、電子秤秤重後，將之裝入分裝袋分裝為小包，並將
    潮濕部分之甲基安非他命以塑膠盒裝置之，再以檯燈照射以
    利乾燥俟機分裝出售牟利。嗣於93年5月25日夜間9時許，因
    桃園縣政府警察局刑警隊警員南健平等人接獲線報得知因違
    反藥事法案件遭通緝之戊○○持有槍枝、毒品而藏匿於桃園
    縣中壢市○○街140巷3樓之17，乃前往該處逮捕戊○○，並
    經戊○○同意搜索進入屋內，在電視機上及床前桌上起獲買
    入後尚未販出之第二級毒品甲基安非他命6包（總毛重217.
    31公克，總淨重205.09公克，嗣經取0.19公克鑑驗用罄，總
    淨重餘204.90公克）；在床前桌上，另起獲第二級毒品甲基
    安非他命6包（總毛重11. 80公克，總淨重6.63公克，平均
    純度約為86.0%，嗣經取0.10公克鑑驗用罄，總淨重餘6.53
    公克）、以鋼碗裝盛之甲基安非他命（含容器總毛重69.17
    公克，淨重3.61公克，嗣經取0.01公克鑑驗用罄，總淨重餘
    3.60 公克）、分裝袋1包、與本案無關之第一級毒品海洛因
    2包（合計淨重3.38公克，戊○○所另涉施用第一級毒品部
    分，已由檢察官另行處理）；在屋內化粧臺上起出用塑膠盒
    1個裝盛並以檯燈照射曬乾之第二級毒品甲基安非他命（毛
    重111.56公克，淨重101. 05公克，平均純度約為86.0%，嗣
    經取0.17公克鑑驗用罄，總淨重餘100.88公克）、上開裝盛
    甲基安非他命塑膠盒1個、分裝甲基安非他命之空袋3個、分
    裝袋1包、分裝甲基安非他命之削尖吸管1支、與本案無關之
    海洛因搗藥器1組、用以秤重海洛因、甲基安非他命之電子
    磅秤1個；在電視機後方起獲與本案無關之用以混合海洛因
    之葡萄糖1盒、海洛因電動搗藥器1個；在該屋大門旁櫃子裡
    起出海洛因搗藥器1大組、用以秤海洛因或甲基安非他命之
    天秤1個；在戊○○隨身之皮包中取出記事本1本；在該處電
    視機上，起出戊○○自行施用甲基安非他命之吸食器1組。
二、案經桃園縣政府警察局移請臺灣桃園地方法院檢察署檢察官
    偵查起訴。
　　理  由
壹、程序部分：
一、上訴人即被告戊○○就原審所判之寄藏改造手槍部分，業於
    本院96年4月27日審理期日當庭撤回，有其所立之撤回上訴
    聲請書附卷可稽，先予敘明。
二、證據能力部分：
(一)、被告之辯護人稱：被告之警詢筆錄無證據能力，因被告當時
    在退藥，其有成癮云云。惟經原審95年5月24日審理時勘驗
    被告之警詢筆錄，其筆錄記載採一問一答。訊問筆錄係連續
    錄音並無中斷，背景聲音似為辦公室。筆錄內容是依照警員
    詢問，被告回答後，警員依被告回答內容的要旨記載，並非
    逐字記載；被告回答時語氣平和自然等情，亦有原審之勘驗
    可佐，則被告之辯護人稱：被告之警詢筆錄無證據能力云云
    ，尚有誤會。
(二)、按被告以外之人於審判外之言詞或書面陳述，除法律有規定
    者外，不得作為證據；被告以外之人於偵查中向檢察官所為
    之陳述，除顯有不可信之情況者外，得為證據；被告以外之
    人於審判外之陳述，雖不符前4條之規定，而經當事人於審
    判程序同意作為證據，法院審酌該言詞陳述或書面陳述作成
    時之情況，認為適當者，亦得為證據；當事人、代理人或辯
    護人於法院調查證據時，知有第159條第1項不得為證據之情
    形，而未於言詞辯論終結前聲明異議者，視為有前項之同意
    。刑事訴訟法第159條第1項、第159條之1第2項、第159條之
    5就此分別定有明文。證人葉淑琴於警詢中之供述，被告及
    其辯護人並無爭執其證據能力，從而依上開規定，證人葉淑
    琴之證詞，自有證據能力。
三、被告亦抗辯本件違法搜索，經查：被告因犯有藥事法經最高
    法院92年台上字第4371號裁判確定，應執行有期徒刑2年，
    然因被告未到案執行，而經台灣桃園地方法院檢察署檢察官
    於93年5月13日發布通緝，有本院被告之前案紀錄表可參。
    而按通緝經通知或公告後，檢察官、司法警察官得拘提被告
    或逕行逮捕之，刑事訴訟法第87條第1項定有明文。再有下
    列情形之一者，檢察官、檢察事務官、司法警察官或司法警
    察，雖無搜索票，得逕行搜索住宅或其他處所：因逮捕被告
    、犯罪嫌疑人或執行拘提、羈押，有事實足認被告或犯罪嫌
    疑人確實在內者。再搜索，經受搜索人出於自願性同意者，
    得不使用搜索票。刑事訴訟法第131條第1項第1款、第131
    條之1分別定有明文。依上開規定，被告既係受通緝有案之
    人，警員為執行逮捕，自得侵入其住處，而逕行搜索，況本
    件被告亦填有同意搜索之搜索、扣押筆錄在卷可憑（見93年
    度偵字第12236號卷第36頁）則本件之搜索應屬合法。
貳、實體部分：
一、訊據上訴人即被告於本院審理中，僅坦承上開器具為伊所有
    ，惟矢口否認有前揭犯行，辯稱：上開扣案之第二級毒品甲
    基安非他命係友人「芭樂」於案發前拿來抵償30萬元之賭債
    ，並非意圖營利而販入云云。經查：
(一)、本件係因桃園縣政府警察局刑警隊警員南健平等人接獲線報
    得知因違反藥事法案件遭通緝之被告戊○○持有槍枝、大量
    毒品而藏匿於桃園縣中壢市○○街140巷3樓之17租屋處，乃
    前往該處逮捕被告，並經被告同意搜索進入屋內搜索，當場
    在該處電視機上及床前桌上起獲疑似甲基安非他命結晶粉末
    6包、在床前桌上，另起獲疑似甲基安非他命結晶粉末6包、
    以鋼碗裝盛之疑似甲基安非他命結晶粉末、在屋內化粧臺上
    起出用塑膠盒1個裝盛，並以檯燈照射曬乾之疑似甲基安非
    他命結晶粉末，且有塑膠盒1個、分裝袋1包、用以秤重海洛
    因、甲基安非他命之電子磅秤1個、分裝甲基安非他命之削
    尖吸管1支、曾用以裝甲基安非他命之空袋3個；在該屋大門
    旁櫃子裡起出用以秤海洛因或甲基安非他命之天秤1個等為
    警查獲，為證人即警員南建平於原審審理中證述綦詳（原審
    95年4月14日審判筆錄第3至7頁），並有桃園縣警察局搜索
    扣押筆錄、桃園縣警察局刑警隊扣押物品目錄表、現場照片
    15張、桃園縣中壢市○○街140巷3樓之17室內配置圖1張等
    資料在卷可參（偵卷第36至48頁），而上開疑似第二級毒品
    甲基安非他命之結晶粉末，經送請內政部警政署刑事警察局
    鑑定，其結果為：電視機上及床前桌上查獲之結晶粉末6包
    （總毛重217.31公克，總淨重205.09公克，嗣經取0.19公克
    鑑驗用罄，總淨重餘204.90公克）檢出甲基安非他命成分；
    在床前桌上查獲之結晶粉末6包（總毛重11.80公克，總淨重
    6.63 公克，平均純度約為86.0%，嗣經取0.10公克鑑驗用罄
    ，總淨重餘6.53公克）檢出甲基安非他命成分；以鋼碗裝盛
    之結晶粉末（含容器總毛重69.17公克，淨重3.61 公克，嗣
    經取0.10公克鑑驗用罄，總淨重餘3.60公克）檢出甲基安非
    他命成分；在屋內化粧臺上起出用塑膠盒1個裝盛並以檯燈
    照射曬乾之結晶粉末（毛重111.56公克，淨重101.05公克，
    平均純度約為86.0 %，嗣經取0.17公克鑑驗用罄，總淨重餘
    100.88公克）檢出甲基安非他命成分，有內政部警政署刑事
    警察局93年度7月9日刑鑑字第0930119365號鑑驗通知書1份
    在卷可證（偵卷第77頁）。
(二)、就上開扣案總淨重高達316.38公克甲基安非他命之來源，被
    告原於警詢及在偵查中為內勤檢察官訊問時，先辯稱：係黃
    永郎寄放的云云（偵卷第20頁、第94頁），於93年11月8日
    為檢察官訊問時，又稱：甲基安非他命是黃永郎用來抵30萬
    元債務的，共拿了約375公克，海洛因是於93年3月跟「芭樂
    」拿的云云（偵卷第140頁），至93年11月17日為檢察官訊
    問時及原審審理中再改稱：伊所持有之毒品都是「芭樂」拿
    來抵30萬元債務之用，伊也有跟太太、朋友提過這件事云云
    （偵卷第185頁、原審95年2月22日審判筆錄第2頁、原審95
    年5月24日審判筆錄第15頁），被告對於何以擁有如此大量
    且純度高達86.0%之甲基安非他命之原因，前後說詞反覆已
    啟人疑竇。
(三)、而本院準備程序，爭點整理時，被告同意扣到之毒品係被告
    所有（見本院卷第72頁）。而證人葉淑琴供稱：毒品是被告
    的（93年度偵字第12236號卷第32頁反面）。茲審究被告所
    辯扣案之毒品係「芭樂」欠伊30萬元賭債，而拿給伊質押乙
    節是否真正？
１、證人乙○○於本院所證，被告於92年5月中（日期不確定）
    在中壢為向「芭樂」討債，「芭樂」不理會，二人吵架，後
    來協調，我有看到被告拿壹包東西（用報紙包的）、壹個盒
    子出來。後來當天晚上我去被告家裡，被告跟我說是毒品，
    但我沒親眼目睹。「芭樂」好像欠被告十幾二十萬，好像是
    借款，每次說要還都沒有還等語。本院認：被告向「芭樂」
    催討之債務，到底是否賭債，證人乙○○並不清楚，僅證好
    像是借款。而就該次借款之時間係何時所欠，證人亦未說明
    ，再就該次催討欠款之時間係在92年5月中，則被告向「芭
    樂」催討欠款之時間來看，容非如證人丁○○於本院證：被
    告是伊姐夫，過年期間被告與伊上賭場賭博，回來時（即93
    年年初2、3月）被告說「芭樂」欠他賭債30幾萬元，而該「
    芭樂」我亦認識，但非在庭之丙○○。以丁○○所證之賭債
    發生時間係在93年2、3月間，然依乙○○所證，被告向「芭
    樂」討賭債之時間係在92年5月中，竟然在發生賭債之前，
    亦顯示該二人所證互有齟齬，顯難置信。
２、再就乙○○所證，討債之當日晚間伊有去被告住處之樓下，
    被告對伊稱該包報紙包的是毒品云云，亦非證人親自目睹，
    應屬傳聞證據，故即難以之認定扣案之甲基安非他命即係「
    芭樂」為償還被告之賭債而暫時質押予被告；況若該扣案之
    甲基安非他命係「芭樂」所暫質押在被告處，被告亦無理由
    私自取出置於其塑膠盒曝晒之理。
３、又被告既於原審審理中稱：扣案之甲基安非他命及天秤1個
    係「芭樂」抵債之用，待「芭樂」有錢後會贖回，惟因為當
    時沒有安非他命可以用，所以就打開其中4包放在塑膠盒內
    ，以檯燈照射將水分烘乾方便自己施用云云，惟被告於93年
    5月25日為警查獲當時，甲基安非他命散落在被告租屋處內
    電視機上、床前桌上、化妝臺上，部分更以鋼碗盛裝、以塑
    膠盛裝用檯燈照射曬乾、天秤1個則放置在屋內門旁櫃子等
    情，已如前所述，則被告果若收受「芭樂」暫用於抵債之扣
    案物品，被告不僅未將抵債之甲基安非他命、天秤與自己之
    物分別存放，反而自行取用上開甲基安非他命，（而被告於
    本次被查獲時，經驗尿結果，呈安非他命陽性及鴉片類陽性
    反應，並經台灣桃園地方法院裁定被告施用第一級毒品及第
    二級毒品送勒戒處所觀察、勒戒，有該紙裁定書附原審卷第
    53至56頁可稽。）顯悖於常情，可見上開扣案甲基安非他命
    、天秤絕非他人抵債之用。
(四)、再查，被告雖辯稱持有上開甲基安非他命係供己施用，並非
    為販賣之用云云，惟被告為警所扣得之甲基安非他命數量高
    達淨重316.38公克，部分甲基安非他命平均純度高達86.0%
    （在電視機上及床前桌上扣得第二級毒品甲基安非他命6包
    ，毒品總淨重205.09公克，嗣經取0.19公克鑑驗用罄，總淨
    重餘204.90公克）、在床前桌上起獲甲基安非他命6包，毒
    品總淨重6.63公克，平均純度約為86.0 %，嗣經取0.10公克
    鑑驗用罄，總淨重餘6.53公克、以鋼碗裝盛之甲基安非他命
    淨重3.61公克，嗣經取0.10公克鑑驗用罄，總淨重餘3.60公
    克、在屋內化粧臺上起出用塑膠盒1個裝盛並以檯燈照射曬
    乾之甲基安非他命淨重101.05公克，平均純度約為86.0%，
    嗣經取0.17公克鑑驗用罄，總淨重餘100.88公克，被告之經
    濟並非寬裕，若短時間內取得如此大量之毒品全供施用所用
    而非用以販賣維生，顯非合理，且依據Clarke 's Analys
    is of Drugs and Poisins一書第三版之記述：正常人之海
    洛因一般劑量為每4小時施用5至10毫克（純品），其最低致
    死劑量為200毫克（若單次使用超過此劑量即有致命之可能
    性）；甲基安非他命（甲基安非他命鹽酸鹽）每日正常使用
    劑量從2.5至25毫克之間，其最低致死劑量為1公克。惟久用
    成癮者對該等藥物產生耐藥性，其程度因個人體質、使用頻
    率與接觸時間之長短而異，可使其致死劑量增至數倍或10倍
    以上等情（詳參行政院衛生署管制藥品管理局94年6月印製
    之「濫用藥物檢驗相關解釋彙編」第203頁），為本院審判
    職務上所知之事項，被告雖曾有施用毒品之前案紀錄，有本
    院被告前案紀錄表可參，惟施用毒品者，當中有不少人並會
    為販賣毒品之行為，並藉販賣毒品之利得作為自己施用毒品
    之經濟來源，此為審判實務上常見之事，是被告購買上揭甲
    基安非他命，除供販賣外，並從中取出部分供己施用，此並
    未悖離情理。另被告於原審審理中辯稱：打開其中4包甲基
    安非他命放在塑膠盒內以檯燈曬乾，方便施用云云，惟該塑
    膠盒內的甲基安非他命淨重高達101.05公克，以上開一般施
    用甲基安非他命之人之施用量而言，被告所曝曬之甲基安非
    他命顯高於一次可以施用之分量，又自被告為警查獲時，將
    大量甲基安非他命隨意放置室內各處之情景觀之，顯與一般
    施用毒品之人僅持有少量毒品且會將毒品隱藏放置之情不合
    ，更足徵被告販入甲基安非他命之目的係用以販賣營利。
(五)、至於被告為警查獲時，在被告隨身包包中起出記事本1本該
    本記事本中最末頁（影本可參偵卷第35頁）前4行記載「輝
    兄20000」、「鴿子3份75000」，第5行以下記載「芭樂52張
    」、「猴子30張」、「小雞5張」、「士官長4張」、「祥泰
    15 張」、「阿妹5張」、「阿成3張」、「阿炮8張」、「小
    張5張」、「義雄3張」、「小四5張」、「小莊1張」、「俊
    義9張」、「蔡老大3張」、「懷慶5張」等情，初無論該等
    「張」數之記載係指金額，因被告所記之人均係「綽號」，
    並無具體之人名可資傳喚，除被告於本院之準備程序中所供
    ，輝兄即甲○○，芭樂即丙○○、猴子即陳季盟、義雄即陳
    義雄、小莊即乙○○、懷慶即于懷慶等人，然除乙○○、甲○○、丙○○外，其餘之人被告或檢察官亦無提出具體之住
    居所以供本院傳喚。而證人即查獲之警員南健平於原審證述
    ：因被告記事本僅記載綽號，我們無法追查下游。（見原審
    卷第85頁）。再稽以證人丙○○於本院所證：我綽號叫芭樂
    。我與被告約於92年、93年間合股賽鴿，每股25000元，被
    告拿賽鴿拷貝單50張給我。因為當時我資金沒有那麼充裕，
    我還要找朋友合資。（問：被告記事本內有記載芭樂52張，
    是否屬於你的部分）（提示記事本）這我不知道，他寫芭樂
    應該就是我等語。則細稽該記事本尚有記載鴿子3份75000元
    等情以觀，核與該證人所證，每股25000元之金額亦有相符
    之處，則該「張數」，即如被告所供係賽鴿拷貝單，應屬無
    訛。則尚難以該記事本有記載「張數」即率認每張1千元，
    而認係被告販賣甲基安非他命之所得款項。況乙○○到庭亦
    證，其並無向被告購買過毒品，則到底被告何時？何地？販
    賣甲基安非他命給帳冊所記之人亦付諸闕如，從而即難以該
    記事本所記，綽號之人之「張數」，即論定係被告業已出售
    甲基安非他命之所得。
(六)、另就被告意圖營利販入該等甲基安非他命毒品之事證。
１、再查扣得之物品，有電子磅秤1台、天秤1個、分裝空袋3 個
    、分裝袋1包、分裝甲基安非他命之削尖吸管1支，係被告所
    有，業據被告於本院審理中坦承不諱（見本院卷第175頁）
    ，若係被告單純供己用，何必再將101．05公克潮濕之甲基
    安非他命取出，置於塑膠盒內在檯燈下曝晒，以如此多量之
    甲基安非他命在檯燈下曝晒，若非欲加以乾燥後分裝出售，
    熟能置信。是其所辯未有意圖販賣而購入，並不足採。
２、證人葉淑琴即被告之妻於原審作證，被告於93年初係從事水
    泥工兼擺夜市地攤，1個月拿8千至1萬元給伊做生活費，地
    攤每日營業額1500元至2000元，我自己有在日月光公司工作
    ，月薪24000元至30000元之間，我們平日生活並不寬裕，沒
    有多餘的錢等語，惟此僅能證明被告供應居家生活，並非慷
    慨，且再以葉淑琴所證，案發地點之中壢市○○街140巷3樓
    之17號，係被告另行以每月3500元承租，其並非與被告住於
    該地，案發時係葉淑琴偶而至該地而已等情，亦見被告有屋
    不住，另行捨得花錢承租他屋，亦見被告並非無資力之人，
    況被告經營之夜市地攤每日有1500元至2000元之收入，一個
    月亦有45000元至60000元之收入，當亦非無資力之人。則被
    告於不詳時、地向不詳之人販入該扣案之甲基安非他命，應
    屬無訛。
３、本件被告矢口否認有營利意圖而販入甲基安非他命，然販賣
    甲基安非他命犯行之法定刑度極重，係眾所週知之事實，依
    一般經驗法則，販入大量之甲基安非他命，苟非意在營利，
    所為何來？而本件扣得之甲基安非他命數量淨重高達316
    ．38公克，被告非意圖營利，豈會甘冒重刑之風險而一次購
    入如此多量之毒品？是被告有販賣毒品營利之意圖甚明。此
    外復有用以分裝甲基安非他命以出售之分裝袋、削尖吸管、
    天秤、電子磅秤等物扣案可證，足認被告以意圖營利而販入
    扣案之第二級毒品甲基安非他命犯行明確。
４、本件事證已明，被告聲請傳喚證人甲○○，惟甲○○因患有
    器質性精神病，有思考障礙，認知功能減退，日常生活需由
    他人協助，宜持續追蹤治療等情，有國軍桃園總醫院於96年
    4 月20日所出具之診斷證明書一紙附本院卷可考，是該名證
    人既患有精神病，且非短期能治癒，而本件之事證已明，即
    無再予傳喚之必要，附此敘明。
(七)、綜上，被告事證明確，其所辯非有意圖營利而販入云云，應
    係委罪卸責之詞，尚難採信。其犯行洵堪認定，應依法論科
    。
二、按販賣毒品罪，不以販入之後，復行賣出為必要，只須意圖
    營利而販入或賣出，有一於此，犯罪即應成立。最高法院92
    年度台上字第7046號判決意旨參照。再甲基安非他命係毒品
    危害防制條例第2條第2項第2款所定之第二級毒品，故核被
    告戊○○所為販賣第二級毒品犯行，係犯毒品危害防制條例
    第4條第2項販賣第二級毒品罪。被告曾於87年間，因違反槍
    砲彈藥刀械管制條例案件，經本院以87年度上訴字第3428號
    判決判處有期徒刑1年4月確定，又於87年間，再因違反槍砲
    彈藥刀械管制條例案件，經原法院以87年度桃簡字第820號
    判決判處有期徒刑3月確定，復於88年間，因偽造文書案件
    ，經臺灣士林地方法院以88年度訴字第325號判決判處有期
    徒刑6月確定，上開有期徒刑3月、6月部分，經臺灣士林地
    方法院定應執行刑有期徒刑7月確定，與上開有期徒刑1年4
    月，於88年1月30日送監接續執行，於89年9月20日假釋付保
    護管束出監後，於89年11月11日假釋未經撤銷以執行完畢論
    ，有本院被告前案紀錄表可參，其於有期徒刑執行完畢後5
    年內再故意犯本件有期徒刑以上之罪，為累犯，應依刑法第
    47條規定加重其刑，惟就法定無期徒刑部分，依刑法第65
    條第1項之規定，不得加重。另查，被告係因警方接獲他人
    檢舉指出被告涉嫌持有大量毒品及槍械，而前往被告住處搜
    索等情，業據證人南建平警員於原審審理中證述明確（原審
    95年4月14日審判筆錄第4頁），被告顯非於犯罪未發覺前向
    職司偵查犯罪之司法警察自首，故難認符合刑法第62條自首
    減輕其刑之規定，附此敘明。另就毒品危害防制條例第4條
    第2項所定得併科新台幣七百萬元以下罰金刑部分，依修正
    前刑法第33條第5款規定：「罰金：1元（銀元）以上。」，
    而依罰金罰鍰提高標準條例規定，就72年6月26日前修正之
    刑法部分條文罰金數額提高10倍，其後修正者則不提高倍數
    。而刑法第33條第5款自72年6月26日迄94年2月2日修正公布
    （95年7月1日施行），期間並未修正，再依現行法規所定貨
    幣單位折算新臺幣條例規定，以銀元1元折算新臺幣3元，則
    修正前刑法各條所定罰金刑之最低額為新臺幣30元。修正後
    刑法第33條第5款規定：「罰金：新台幣1千元以上，以百元
    計算之。」修正後即為1千元，自應以修正前之規定有利於
    被告。
三、原審以被告事證明確，予以論罪科刑，固非無見。惟原判決
    就認定被告販賣予「芭樂」等人賺取利潤共有15萬3千元，
    尚有未洽，已如前述。被告以其未有販賣營利之意圖，該扣
    案之甲基安非他命毒品係「芭樂」質押抵債而指摘原判決不
    當，並無可取。然原判決既有上開可議之處，即屬無可維持
    ，應予撤銷改判。爰審酌被告年輕力壯不思正途，而為本件
    犯行之目的、動機，犯罪所生之危害、犯罪手段、犯後矢口
    否認犯行之犯後態度不佳等一切情狀，量處如主文第二項所
    示之刑。附表一所示之毒品，為被告販賣第二級毒品所用之
    毒品，應依毒品危害防制條例第18條第1項前段沒收銷燬之
    ；附表二編號1至2所示之扣案物品，為被告所有供販賣第二
    級毒品所用之物，應依毒品危害防制條例第19條第1項諭知
    沒收。又被告自承有施用第一級毒品、第二級毒品之習性，
    並曾有施用毒品之前案紀錄，有本院被告前案紀錄表可參，
    扣案之第一級毒品海洛因2包（合計淨重8.38公克，見法務
    部調查局之鑑定通知書，93年度偵字第12236號卷第76頁）
    、海洛因搗藥器1組、混合海洛因之葡萄糖1盒、海洛因電動
    搗藥器1個、海洛因搗藥器1大組、甲基安非他命吸食器1組
    ，應認為被告施用第一級毒品、第二級毒品所用之物，自與
    本案無關，而扣案天秤1個，被告於原審審理中否認為其所
    有之物，自難認定確為被告所有之物，均不另依法宣告沒收
    ，附此敘明。
據上論斷，應依刑事訴訟法第369條第1項前段、第364條、第299
條第1項前段，毒品危害防制條例第4條第2項、第18條第1項前段
、第19條第1項，刑法第11條、第47條、第38條第1項第1款，刑
法施行法第1條之1，判決如主文。
本案經檢察官呂文忠到庭執行職務。
中　　華　　民　　國　　96　　年　　5　　月　　11　　日
                 刑事第十四庭審判長法  官  沈宜生
                                   法  官  蔡聰明
                                   法  官  林秀鳳
以上正本證明與原本無異。
如不服本判決，應於收受送達後十日內向本院提出上訴書狀，其
未敘述上訴之理由者並得於提起上訴後十日內向本院補提理由書
（均須按他造當事人之人數附繕本）。
                                   書記官  耿鳳君
中　　華　　民　　國　　96　　年　　5 　　月　　14　　日
附錄：本案論罪科刑法條全文
毒品危害防制條例第4條
製造、運輸、販賣第二級毒品者，處無期徒刑或 7 年以上有期徒
刑，得併科新臺幣 7 百萬元以下罰金。
附表一
1.第二級毒品甲基安非他命6包（總毛重217.31公克，總淨重20
  5.09公克，嗣經取0.19公克鑑驗用罄，總淨重餘204.90公克）
  。
2.第二級毒品甲基安非他命6 包（總毛重11.80 公克，總淨重6.
  63公克，平均純度約為86.0% ，嗣經取0.10公克鑑驗用罄，總
  淨重餘6.53公克）。
3.以鋼碗裝盛之甲基安非他命（淨重3.61公克，嗣經取0.10公克
  鑑驗用罄，總淨重餘3.60公克）。
4.第二級毒品甲基安非他命（毛重111.56公克，淨重101.05公克
  ，平均純度約為86.0% ，嗣經取0.17公克鑑驗用罄，總淨重餘
  100.88公克）。
附表二
1.分裝袋2 包，塑膠盒1個、分裝甲基安非他命之空袋3個。
2.用以秤重甲基安非他命之電子磅秤、甲基安非他命分裝用之削
  尖吸管1 支、鋼碗1個。
